【裁判字號】    90,台上,1127
【裁判日期】    900301
【裁判案由】    違反毒品危害防制條例
【裁判全文】
最高法院刑事判決                                九十年度台上字第一一二七號
    上  訴  人  甲○○
右上訴人因違反毒品危害防制條例案件，不服台灣高等法院台南分院中華民國八十九
年十一月二十二日第二審判決（八十九年度上訴字第四四七號，起訴案號：台灣嘉義
地方法院檢察署八十八年度偵字第七二七六號），提起上訴，本院判決如左：
    主  文
上訴駁回。
    理  由
按刑事訴訟法第三百七十七條規定，上訴於第三審法院，非以判決違背法令為理由，
不得為之。是提起第三審上訴，應以原判決違背法令為理由，係屬法定要件。如果上
訴理由狀並未依據卷內訴訟資料，具體指摘原判決不適用何種法則或如何適用不當，
或所指摘原判決違法情事，顯與法律規定得為第三審上訴理由之違法情形，不相適合
時，均應認其上訴為違背法律上之程式，予以駁回。本件原判決綜合調查證據之結果
，認上訴人甲○○連續犯有毒品危害防制條例第四條第二項販賣第二級毒品罪之事實
，因而撤銷第一審之科刑判決，改判仍論上訴人以上開罪名，處有期徒刑捌年，併科
罰金新台幣壹拾萬元，罰金部分並諭知易服勞役之折算標準。行動電話手機貳支、0
000000000、0000000000行動電話通話卡貳張均沒收；販毒所得
計新台幣貳萬肆仟元沒收之，如全部或一部不能沒收時，以其財產抵償之，已詳認
定犯罪事實之依據及憑以認定之理由，並對上訴人否認犯罪之辯詞，如何不足採信，
均已依據卷內資料予以指駁及說明，從形式上觀察，原判決並無違背法令情形。上訴
意旨謂：上訴人因曾施用安非他命，略知同好中孰有安非他命來源。證人邱政華、楊
芬淑昔曾與上訴人一同施用安非他命，其二人乃託上訴人於買受安非他命時代為購買
，上訴人買得後又擔心為警查獲為避人耳目，故雙方約定地點，由上訴人在前放置，
其二人隨後撿取。而楊芬淑在原審已陳明託上訴人代購安非他命，上訴人並未得利云
云，益證上訴人始終辯稱：係為朋友代買，並非販賣圖利等語，俱與事實相符，原判
決仍論處上訴人罪刑，顯有未當等語，係就原判決已詳為論斷與說明之事項，再為事
實上之爭執，殊非適法之第三審上訴理由。又上訴人否認連續販賣第二級毒品安非他
命之事實，如何不足採取，原判決理由二已詳述其調查審認之結果，難謂有調查未盡
或理由不備之違法。此外，上訴人徒憑己意，對原審職權之適法行使及原判決理由已
詳為論斷之事項，任意爭辯，顯與法定上訴第三審之形式要件不符，其上訴違背法律
上之程式，應予駁回。
據上論結，應依刑事訴訟法第三百九十五條前段，判決如主文。
中      華      民      國     九十     年      三      月      一      日
                              最高法院刑事第六庭
                                  審判長法官  謝  家  鶴
                                        法官  洪  文  章
                                        法官  花  滿  堂
                                        法官  陳  世  淙
                                        法官  洪  佳  濱
      右正本證明與原本無異
                                              書  記  官
中      華      民      國     九十     年      三      月     十六     日


司法院資訊處製作；財團法人民間司法改革基金會備份。
